臺灣高雄地方法院刑事判決
111年度審訴字第788號
公  訴  人  臺灣高雄地方檢察署檢察官
被      告  吳輝成


上列被告因違反毒品危害防制條例案件，經檢察官提起公訴（11
1年度毒偵字第2726號），被告於準備程序中對被訴事實為有罪
之陳述，經本院合議庭裁定由受命法官獨任進行簡式審判程序，
判決如下：
    主  文
吳輝成施用第一級毒品，處有期徒刑柒月。
    事實及理由
一、本案被告吳輝成所犯非死刑、無期徒刑、最輕本刑為3年以
    上有期徒刑之罪，或高等法院管轄第一審之案件，其於準備
    程序進行中，對被訴事實為有罪之陳述，經告知簡式審判程
    序之旨，並聽取檢察官、被告之意見後，本院合議庭依刑事
    訴訟法第273條之1第1項裁定進行簡式審判程序，是本案之
    證據調查，依同法第273條之2規定，不受同法第159條第1項
    、第161條之2、第161條之3、第163條之1，及第164條至第1
    70條所規定證據能力認定及調查方式之限制。
二、按觀察、勒戒或強制戒治執行完畢釋放後，3年內再犯第10
    條之罪者，檢察官應依法追訴，毒品危害防制條例第23條第
    2項定有明文。經查：被告前因施用毒品案件，經法院裁定
    送觀察、勒戒後，認無繼續施用毒品傾向，於民國111年4月
    1日釋放出所，並經檢察官以110年度毒偵字第1588號、111
    年度毒偵字第509號為不起訴處分確定等情，有臺灣高等法
    院被告前案紀錄表、矯正簡表各1份在卷可稽，是被告於觀
    察、勒戒完畢釋放後，3年內又犯本件施用毒品案件，揆諸
    前揭規定，自應依法追訴處罰。
三、本案犯罪事實及證據，除犯罪事實第11行以下補充為「經警
    持本署核發之強制採驗尿液許可書通知吳輝成到場採尿，吳
    輝成於有偵查犯罪職權之員警尚未知悉其為犯罪行為人前，
    主動向員警坦承本件施用第一級毒品犯行，自首而願接受裁
    判，經警採集其尿液送驗，其檢驗結果呈可待因、嗎啡陽性
    反應，始悉上情。」；證據部分補充「被告於本院審理時之
    自白」外，餘均引用檢察官起訴書所載（如附件）。
四、論罪科刑
  ㈠核被告所為，係犯毒品危害防制條例第10條第1項之施用第一
    級毒品罪。其施用第一級毒品前持有該毒品之低度行為，應
    為其施用之高度行為所吸收，不另論罪。
  ㈡本案查獲經過係被告於通知到場採集尿液時，於員警尚未知
    悉、亦乏跡證合理懷疑其有本案犯行前，坦承其有施用第一
    級毒品海洛因，自願接受裁判乙節，有被告之警詢筆錄在卷
    足稽，堪認符合自首要件，爰依刑法第62條前段規定減輕其
    刑。
  ㈢起訴意旨雖認被告前因施用毒品案件，經本院以108年度審訴
    字第861號判處有期徒刑10月確定，與其他罪刑經本院以109
    年度生字第271號裁定應執行有期徒刑1年10月確定，於110
    年10月10日執行完畢，其於受有期徒刑執行完畢後，5年以
    內，故意再犯本件有期徒刑以上之罪，為累犯。然檢察官並
    未就構成累犯之事實及應加重其刑之具體事項提出相關證明
    方法，依最高法院刑事大法庭110年度台上大字第5660號裁
    定意旨，本院自無庸就此部分依職權調查並為相關之認定，
    且被告此部分前科素行僅須依刑法第57條第5款規定於量刑
    時予以審酌即可。
  ㈣爰以行為人之責任為基礎，審酌被告已有多次施用毒品經觀
    察、勒戒及刑之執行完畢之紀錄，有臺灣高等法院被告前案
    紀錄表在卷可考，仍未能徹底戒絕毒品，足見其戒絕毒癮之
    意志尚仍不堅，未能體悟施用毒品對自身、家人造成之傷害
    及社會之負擔，自屬可議，惟念被告於犯後坦承犯行，態度
    尚可，兼衡施用毒品者乃自戕一己之身體健康，並具有病患
    性人格之特質，其行為本身對社會所造成之危害並非直接、
    鉅大，並考量被告於本院自述之學經歷、職業、家庭生活狀
    況（事涉個人隱私不予揭露，詳見本院111年11月15日審判
    筆錄）等一切具體情狀，量處如主文所示之刑。
據上論斷，應依刑事訴訟法第273條之1第1項、第299條第1項前
段、第310條之2、第454條第2項，判決如主文。
本案經檢察官黃莉琄提起公訴，檢察官范文欽到庭執行職務。
中　　華　　民　　國　　111 　年　　12　　月　　15　　日
                  刑事第五庭    法　官  李宜穎
以上正本證明與原本無異。
如不服本判決應於收受送達後20日內向本院提出上訴書狀，並應
敘述具體理由；如未敘述上訴理由者，應於上訴期間屆滿後20日
內向本院補提理由書（均須按他造當事人之人數附繕本）「切勿
逕送上級法院」。
中　　華　　民　　國　　111 　年　　12　　月　　15　　日
  　　　　　　　　　　　　　　　書記官  黃挺豪
附錄本判決論罪科刑法條：
毒品危害防制條例第10條第1項
施用第一級毒品者，處六月以上五年以下有期徒刑。

附件：
臺灣高雄地方檢察署檢察官起訴書
                                   111年度毒偵字第2726號
　　被　　　告　吳輝成　男　45歲（民國00年00月00日生）
　　　　　　　　　　　　住○○市○○區○○○路00巷00弄0
　　　　　　　　　　　　號
                       （另案在法務部○○○○○○○○○                        執行中）
　　　　　　　　　　　　國民身分證統一編號：Z000000000號
上被告因違反毒品危害防制條例案件，已經偵查終結，認應該提
起公訴，茲將犯罪事實及證據並所犯法條分敘如下：
        犯罪事實
一、吳輝成前因施用毒品案件，經臺灣高雄地方法院以108年度
    審訴字第861號判處有期徒刑10月確定，與其他罪刑經同法
    院以109年度聲字第271號裁定應執行有期徒刑1年10月確定
    ，於民國110年10月10日執行完畢。又因施用毒品案件，經
    依法院裁定送勒戒處所觀察、勒戒後，認無繼續施用毒品之
    傾向，於111年4月1日釋放出所，並由本署檢察官以110年度
    毒偵字第1588號、111年度毒偵字第509號為不起訴處分確定
    。詎其猶未戒除毒品，又基於施用第一級毒品海洛因之犯意
    ，於111年6月20日17時許，在高雄市鳳山區五甲某公園，以
    捲菸方式，施用第一級毒品海洛因1次。嗣於同年月23日13
    時35分許，因其為列管之應受尿液採驗人口，經警持本署核
    發之強制採驗尿液許可書通知吳輝成採尿送驗，其檢驗結果
    呈可待因、嗎啡陽性反應，始悉上情。
二、案經高雄市政府警察局新興分局報告偵辦。
　　　　證據並所犯法條
一、證據清單及待證事實：
編號 證據名稱 待證事實 1 被告吳輝成於警詢及偵查中之自白 被告坦承於上開時、地，以前揭方式，施用第一級毒品海洛因之犯行。 2 本署檢察官強制到場（強制採驗排泄物）許可書、應受尿液採驗人尿液檢體採集送驗記錄（檢體編號Z000000000000）、正修科技大學超微量研究科技中心尿液檢驗報告（原始編號Z000000000000）各1份 被告於111年6月23日13時35分許，為警採尿送驗後，檢驗結果呈可待因、嗎啡陽性反應之事實。 
二、核被告所為，係犯毒品危害防制條例第10條第1項之施用第一
    級毒品罪嫌。又被告有如犯罪事實欄所示之刑案紀錄，有刑
    案資料查註紀錄表可佐，其於有期徒刑執行完畢5年內，復
    故意犯本件有期徒刑以上之罪，為累犯，請依刑法第47條第
    1項之規定及司法院大法官會議第775號解釋意旨，裁量是否
    加重其刑。
三、依刑事訴訟法第251條第1項提起公訴。
　此　致
臺灣高雄地方法院
中　　華　　民　　國　 111　　年　　9 　　月　　15  　日
　　　　　　　　　　　　　　　檢　察　官  黃莉琄